臺灣臺南地方法院刑事判決　　　　　　　 94年度訴字第626號
公　訴　人　臺灣臺南地方法院檢察署檢察官
被　　　告　乙○○　男　27歲.
　　　　　　　　　　之3(另案.
上列被告因違反毒品危害防制條例案件，經檢察官提起公訴（94
年度毒偵字第921號），及移送併辦 (94年度毒偵字第1288號)，
被告就被訴事實為有罪之陳述，本院合議庭裁定由受命法官獨任
進行簡式審判程序，判決如下：
    主    文
乙○○連續施用第一級毒品，累犯，處有期徒刑壹年。扣案之注
射針筒陸支、空夾鍊袋玖只及分裝匙壹支均沒收。
    事    實
一、被告乙○○前因施用第一級毒品海洛因案件，經依本院九十
    年度毒聲字第二四二二號裁定送觀察、勒戒後，認無繼續施
    用毒品之傾向，業經臺灣臺南地方法院檢察署檢察官於民國
    九十一年二月十八日，以九十年度毒偵字第二二四八號為不
    起訴處分確定。復因施用第二級毒品案件，經本院以九十二
    年度毒聲字第八九○號裁定送觀察、勒戒後，認有繼續施用
    毒品之傾向，經本院以九十二年度毒聲字第一二三九號裁定
    令入戒治處所強制戒治一年，並經檢察官聲請簡易判決處刑
    ，本院以九十二年度新簡字第三五四號判處有期徒刑三月確
    定，於九十三年一月十四日易科罰金執行完畢。
二、詎乙○○猶未戒除毒癮，又基於施用第一級毒品海洛因之概
    括犯意，自九十四年一月二十七日上午十時許起至九十四年
    四月十三日止，在其臺南縣永康市○○路一五四巷十八弄十
    號二樓住處及 臺南縣永康市○○街「三角窗電子遊戲場」
    廁所內等處，以捲菸或注射針筒注射血管、肌內之方式，連
    續施用第一級毒品海洛因數次。嗣分別於九十四年一月二十
    九日下午三時四十分許、九十四年四月十三日下午九時三十
    許，為警在臺南市○○路與公園南路口攔檢及其上開住處內
    查獲，並於該住處內扣得其所有之注射針筒六支、空夾鍊袋
    九個及分裝匙一支等物，並均經警採尿送驗，結果均呈鴉片
    類 (可待因、嗎啡)陽性反應，而查知上情。
三、案經臺南市警察局第二分局報告臺灣臺南地方法院檢察署檢
    察官偵查起訴及同署移送併案審理。
    理    由
一、本件係經被告乙○○於本院當庭表示認罪，而以簡式審判程
    序加以審理，有本院九十四年六月十六日準備程序筆錄及審
    判筆錄附卷足憑，則依據刑事訴訟法第二百七十三條之二、
    同法第一百五十九條第二項之規定，不適用傳聞法則有關限
    制證據能力之相關規定，合先敘明。
二、訊據被告乙○○對上開連續非法施用第一級毒品海洛因數次
    之事實坦承不諱，又被告於上開犯行後經採集尿液檢體，經
    送鑑驗結果，呈可待因、嗎啡陽性反應（按海洛因係由嗎啡
    經化學合成而製得，經注射進入人體後，因代謝分解成嗎啡
    ，因此施打海洛因後，由尿液中檢驗結果仍為嗎啡反應），
    此有長榮大學所出具之九十四年三月二日、九十四年五月五
    日之尿液檢驗確認報告各一份附卷可稽，互核相符，足認被
    告確有上開連續非法施用第一級毒品海洛因之犯行。又查被
    告有事實欄一所示之施用毒品犯行，經檢察官為不起訴處分
    確定，再因施用第一級毒品經本院判刑確定，其於上開不起
    訴處分確定後，五年三犯毒品危害防制條例第十條第一項之
    罪，分別有上開不起訴處分書、判決書、臺灣高等法院被告
    全國前案紀錄表各乙份附卷可佐。是以，被告於上開不起訴
    處分確定後五年之內三犯本件連續非法施用第一級毒品之犯
    行，事證明確，堪予認定。
三、按海洛因業經列入毒品危害防制條例第二條第二項第一款所
    規定之第一級毒品，禁止非法持有、施打及吸用，毒品危害
    防制條例第二條第二項第一款定有明文。被告因施用毒品犯
    行，於檢察官為不起訴處分確定及本院判刑確定後，五年內
    三犯毒品危害防制條例第十條第一項之非法施用毒品海洛因
    ，核其所為，係犯毒品危害防制條例第十條第一項之施用第
    一級毒品罪；其持有第一級毒品海洛因之低度行為，為進而
    施用之高度行為所吸收，不另論罪。被告先後多次施用第一
    級毒品海洛因之犯行，時間緊接，觸犯犯罪構成要件相同之
    罪名，顯係基於概括犯意而為，應依連續犯規定論以一罪，
    即連續施用第一級毒品罪，並加重其刑。被告有如事實一所
    示之犯罪科刑及執行紀錄，於九十三年一月十四日執行完畢
    ，此有臺灣高等法院被告前案紀錄表一份在卷可按，其前受
    有期徒刑之執行完畢後，五年內再犯本件有期徒刑以上之罪
    ，為累犯，應依刑法第四十七條規定加重其刑，並依刑法第
    七十條規定遞加重之。至於就檢察官移送併案之被告於九十
    三年四月十三日中午十二時許施用第一級毒品海洛因之犯行
    ，與檢察官起訴並論罪部分即施用第一級毒品罪，具有連續
    犯之關係，屬裁判上一罪之同一案件，為起訴效力所及，是
    本院自應就上開移送併辦部分，依法一併加以審理，附此敘
    明。爰審酌被告施用毒品之犯行，在性質上乃屬對自我身心
    健康之自戕行為，尚未嚴重破壞社會秩序、侵害他人權益，
    然其前因施用毒品分別經送觀察、勒戒及判刑確定後，猶不
    思戒絕革除惡習，再為本件犯罪，顯未因前所受之觀察、勒
    戒及判刑確定而記取教訓，及被告犯後坦承犯行，態度良好
    ，並其犯罪之動機、目的、手段等一切情狀，量處如主文所
    示之刑，以資懲儆。至扣案之注射針筒六支、空夾鍊袋九只
    ，及分裝匙一支，為被告所有供施用毒品海洛因之工具，業
    據被告供承在卷，均應依刑法第三十八條第一項第二款規定
    ，宣告沒沒。
據上論斷，應依刑事訴訟法第二百七十三條之一第一項、第二百
九十九條第一項前段，毒品危害防制條例第十條第一項，刑法第
十一條前段、第五十六條、第四十七條、第三十八條第一項第二
款，判決如主文。
本案經檢察官甲○到庭執行職務。
中　  華　　民　　國　　94　　年　　6　　月    17     日
                  刑事第七庭  法  官  徐文瑞
上開正本證明與原本無異。
如不服本判決，應於判決送達後十日內向本院提出上訴狀( 應附
繕本 )。
                              書記官  李珍瑩
中　  華　　民　　國　　94　　年　　6　　月    17     日
附錄法條：
毒品危害防制條例第十條第一項
施用第一級毒品者，處六月以上五年以下有期徒刑。
